臺灣高等法院臺南分院刑事裁定　　　　 94年度毒抗字第300號
抗　告　人　甲○○
受觀察勒戒人即
原受裁定人　王俊凱
上列抗告人因聲請觀察勒戒案件，不服臺灣雲林地方法院中華民
國九十四年十月十八日第一審裁定（九十四年度毒聲字第四○七
號）提起抗告，本院裁定如下：
    主  文
抗告駁回。
    理  由
一、抗告意旨略以：查抗告人甲○○，始終均在高雄市從事中古
    機車工作，從未去過台中市，原裁定理由，竟記載抗告人曾
    於台中被查獲，且訊問時有否認一節，恐有誤會。蓋抗告人
    甲○○，並無於台中市被警查獲，亦未經警訊問，是否有人
    冒名抗告人甲○○，請調查清楚，以免冤曲云云。
二、經查：
　(一)本件台中市警察局第一分局，於民國（下同）九十四年七月
　  十四日十八時五分許，前往台中市○區○○街二七一號三樓
    之二李美玲（另案偵查）租處，執行搜索結果，查獲李美玲
    及其男性朋友（未帶身分證件，但自稱係甲○○），並扣得
    海洛因毒品二小包（毛重○‧六公克）、注射針筒三支、塑
    膠鏟子二支、塑膠軟管一條、安非他命吸食器一個，有台中
    市警察局第一分局搜索筆錄及扣押筆錄在卷可憑（詳警卷十
    二至十四頁）。
  (二)又經本院傳訊查獲本件之警員翁永奇及王國益到庭供稱，本
    件於上開時地，查獲嫌疑人李美玲及其男性朋友一名，該男
    子未帶身分證，警訊筆錄該男子自稱甲○○，並經其提供出
    生年月日及身分證資料，而調取口卡，然今日到庭甲○○並
    非其等於九十四年七月十四日所查獲男子，亦非其等於同日
    所訊問男子甲○○等語（詳本院卷廿五、廿七頁）。又觀諸
    警員翁永奇、王國益於本院當庭所提出，渠等於案發日即九
    十四年七月十四日查獲時，對該男子錄影所拍照片觀之，其
    照片中之人，亦與本件抗告人甲○○為不同之人，有照片在
    卷可憑（詳本院卷三十頁）。而抗告人甲○○於本院供稱，
    上開照片之人為王俊凱（按係六十八年一月廿日生，身分證
    字號：Ｚ000000000號、住雲林縣水林鄉土厝村大庄六五號，
    現於台灣雲林看守所執行中），為其胞兄王俊凱等語（詳本
    院卷廿七至廿八頁）。即抗告人母親王梨聰於本院亦供稱，
    上開照片之人係王俊凱（按係六十八年一月廿日生，身分證
    字號：Ｚ000000000號、住雲林縣水林鄉土厝村大庄六五號，
    現於台灣雲林看守所執行中），為其長子王俊凱等語（詳本
    院卷廿七至廿八頁）。
  (三)綜上所述，本件抗告人甲○○，顯遭其胞兄王俊凱於九十四
    年七月十四日，在台中市警察局第一分局冒名應訊，應無疑
    義。而本件台中市警察局第一分局所偵辦毒品案，顯係針對
    嫌疑人李美玲及其男友王俊凱而為，除此之外，卷內並無其
    他之人，則本件其後，該分局雖以抗告人甲○○名義，將案
    件移送台灣台中地方法院檢察署，呈請台灣高等法院檢察署
    核轉台灣雲林地方法院檢察署偵辦，復經該署檢察官，向台
    灣雲林地方法院聲請裁定觀察勒戒，經台灣雲林地方法院裁
    定准予移送觀察勒戒等情。上開各機關所為，顯均針對抗告
    人之胞兄王俊凱而為，至於卷內資料，所列抗告人姓名及年
    籍資料，則應屬誤載（大法官釋字四三號解釋參照）。
三、按當事人對於法院之裁定有不服者，得抗告於直接上級法院
    ，刑事訴訟法第四百零三條，固定有明文。然該條所謂當事
    人係指真正受裁定之人。查本件依本院調查所得資料，抗告
    人甲○○雖經列名而移送檢察官偵查，並經原審法院裁定，
    應施以觀察勒戒處分，然各機關所為偵審行為，均係針對抗
    告人之胞兄王俊凱為之，而非對抗告人甲○○其人為之。以
    此觀之，上開原審裁定令受觀察勒戒人，自係令王俊凱應施
    以觀察勒戒，而非令抗告人甲○○施予觀察勒戒，則抗告人
    甲○○，其非本件受裁定之人，當不得就原審所為上開裁定
    提起抗告，抗告人甲○○對本件原審裁定提起抗告，為無理
    由，應予駁回。
四、至於本件真正受裁定人王俊凱（即六十八年一月廿日生，身
    分證字號：Ｚ000000000號），原審裁定誤認其姓名為甲○○
    （六十九年十二月十九日生，身分證字號：Ｚ000000000號）
    ，則屬原審應予查明，而裁定更正其名問題，併此敘明（釋
    字四三號參照）。
五、據上論斷，應依刑事訴訟法第四百十二條，裁定如主文。
中　　華　　民　　國　　94　　年　　11　　月　　18　　日
                  刑事第六庭    審判長法　官  蔡崇義
                                      法　官  吳永宋
                                      法　官  董武全
以上正本證明與原本無異。
不得抗告。
　　　　　　　　　　　　　　　　　　　書記官  許美惠
中　　華　　民　　國　　94　　年　　11　　月　　18　　日
